臺灣板橋地方法院刑事判決　　　　　　　94年度訴字第1225號
公　訴　人　臺灣板橋地方法院檢察署檢察官
被　　　告　丙○○
指定辯護人　本院公設辯護人甲○○
上列被告因違反槍砲彈藥刀械管制條例案件，經檢察官提起公訴
（94年度偵字第3368號），本院判決如下：
    主  文
丙○○未經許可，持有可發射子彈具有殺傷力之改造手槍，處有
期徒刑年貳月，併科罰金新臺幣貳萬元，罰金如易服勞役以新
臺幣玖佰元即銀元佰元折算壹日。
扣案之仿華爾瑟廠PPK/S 型半自動手槍製造之改造手槍壹支（槍
枝管制編號0000000000號）沒收。
    事  實
一、丙○○前曾於民國九十三年間因傷害案件，經本院判處有期
    徒刑三月，如易科罰金以三百元折算一日確定，復於同年間
    因竊盜案件，經本院判處有期徒刑六月，如易科罰金以三百
    元折算一日確定，上開二罪經定應執行刑為有期徒刑八月，
    如易科罰金以三百元折算一日，於九十四年二月六日入監執
    行，現仍在監執行中（在本案均不構成累犯）。詎猶不知悔
    改，明知可發射子彈具有殺傷力之改造槍枝，屬於槍砲彈藥
    刀械管制條例第四條第一項第一款管制之槍砲，非經主管機
    關許可，不得持有之，竟於九十四年一月六日，在臺北縣三
    重市○○○路堤防邊，未經許可，向真實姓名年籍不詳綽號
    「小龍」之成年男子，以新臺幣一萬五千元購得可發射子彈
    具有殺傷力之仿華爾瑟（即WALTHER）廠PPK/S型半自動手槍
    製造之玩具手槍換裝土造金屬槍管而成之改造手槍一支（槍
    枝管制編號0000000000號）而持有之。嗣於九十四年二月五
    日下午五時許，在臺北縣三重市○○路○段四九號「三和旅
    社」三０八室為警查獲，並扣得上開改造手槍一支。
二、案經臺北縣政府警察局三重分局報告臺灣板橋地方法院檢察
    署檢察官偵查起訴。
    理  由
一、前揭事實，業據被告丙○○在警詢時、偵查中及本院審理時
    坦承不諱，並有改造手槍一支扣案足資佐證，而前揭扣案槍
    枝經送內政部警政署刑事警察局鑑驗結果，認送鑑改造手槍
    （槍枝管制編號0000000000號），係由仿WALTHER 廠PPK/S
    型半自動手槍製造之玩具手槍換裝土造金屬槍管而成之改造
    手槍，機械性能良好，可擊發適用之子彈，認具殺傷力，有
    該局九十四年二月二十二日刑鑑字第０九四００二三三八六
    號槍彈鑑定書在卷可稽，足見被告前揭自白與事實相符。是
    本件事證明確，被告犯行堪予認定，應予依法論科。
二、核被告所為，係犯槍砲彈藥刀械管制條例第八條第四項之未
    經許可持有可發射子彈具有殺傷力之改造手槍罪。復按未經
    許可持有手槍，其持有之繼續，為行為之繼續，亦即一經持
    有手槍，罪已成立，但其完結須繼續至持有行為終了時為止
    ，此有最高法院八十八年第八次刑事庭會議決議可參。查被
    告最初持有改造手槍之時間為九十四年一月六日，雖係在槍
    砲彈藥刀械管制條例部分條文於九十四年一月二十八日修正
    公布施行前，然其持有行為繼續至九十四年二月五日始被查
    獲，其持有行為之終了既在該條例修正公布施行後，自無行
    為後法律變更可言，自應逕適用修正後之槍砲彈藥刀械管制
    條例第八條第四項之規定論處，而原起訴書雖因將槍砲彈藥
    刀械管制條例之修正日期誤繕，致將起訴法條誤載為修正前
    該條例第十一條第四項，然此業經蒞庭檢察官於九十四年七
    月十一日本院準備程序陳明更正起訴法條為修正後該條例第
    八條第四項之規定，並提出補充理由書加以載明，附此敘明
    。末以，辯護人雖以被告因另案通緝經警方查緝到案後，在
    警方詢問其皮包內裝有何物時，即主動告知警方皮包內有槍
    枝，且嗣後在警詢時、偵查中及審理時亦均坦承持有槍枝，
    亦可認其有接受裁判之意，是自符合槍砲彈藥刀械管制條例
    第十八條第一項之規定減輕其刑之規定等語置辯。然查，經
    本院訊之證人即緝獲被告之員警傅嘉民關於本案查獲之過程
    ，其結證稱：查獲當日，伊因接獲線報而得知「三和旅社」
    內有通緝犯，在對被告盤查身分加以確認後，即將之戴上手
    銬要帶回警局，在離開旅社房間時，被告說要帶走他的皮包
    ，伊就幫他拿起皮包帶走，在下樓坐上巡邏車後，因伊感覺
    這個皮包很重，就問被告裡面是裝什麼（後又改稱係直接詢
    問被告裡面是否裝「鐵仔」【即槍枝】），被告就回答是槍
    枝，接著伊把皮包打開，發現確實有槍枝等語，則綜上以觀
    ，被告在遭緝獲到案時，既僅係表明欲攜帶其隨身皮包而由
    員警代為攜帶保管，在內裝有槍枝之皮包已在警方實力支配
    範圍，警方依法亦得對之搜索扣押之情況下，被告經警方詢
    問始告知皮包內裝有何物，尚難認定被告有主動報繳其所持
    有之槍枝之意，自不符合槍砲彈藥刀械管制條例第十八條第
    一項前段所稱「犯本條例之罪自首，並報繳其持有之全部槍
    砲、彈藥、刀械者，減輕或免除其刑」之規定，自無從據以
    減輕其刑。再按，刑法第六十二條所謂發覺，固非以有偵查
    犯罪權之機關或人員確知其人犯罪無誤為必要，而於對其發
　　生嫌疑時，即得謂為已發覺；但此項對犯人之嫌疑，仍須有
　  確切之根據得為合理之可疑者，始足當之，若單純主觀上之
    懷疑，要不得謂已發生嫌疑（最高法院七十二年度台上字第
    六四一號判例意旨可資參照）。查被告係在警方詢問時始告
    知皮包內裝有槍枝，姑不論警方僅係單純詢問內裝物為何，
    抑或已懷疑係裝有槍枝而加以詢問，然員警既已因皮包之重
    量而懷疑內裝物為何，依常情判斷已對被告是否持有槍枝在
    客觀上具有合理之懷疑，且內裝有槍枝之皮包已在警方實力
    支配範圍，警方依法亦得對之搜索扣押之情況下，尚難認有
    偵查犯罪權之員警僅係單純主觀上對被告有違反槍砲彈藥刀
    械管制條例之犯行有所懷疑，故被告所為自亦不符合刑法第
    六十二條自首之要件。爰審酌被告無視法律之禁止，於此社
    會治安日益惡化之際，猶持有上開具殺傷力之改造槍枝，危
    害社會治安甚鉅，然鑑於其犯罪後坦承犯行，犯後態度良好
    ，及其犯罪之動機、目的、手段、智識程度等一切情狀，量
    處如主文所示之刑，並就罰金部分諭知易服勞役之折算標準
    ，以示懲儆。
三、至扣案之可發射子彈具有殺傷力之仿華爾瑟廠PPK/S 型半自
    動手槍製造之改造手槍一支（槍枝管制編號0000000000號）
    ，為違禁物，不問屬於犯人與否，應依刑法第三十八條第一
    項第一款規定宣告沒收之。
據上論斷，應依刑事訴訟法第二百九十九條第一項前段，槍砲彈
藥刀械管制條例第八條第四項，刑法第十一條前段、第四十二條
第二項、第三十八條第一項第一款，罰金罰鍰提高標準條例第二
條，現行法規所定貨幣單位折算新臺幣條例第二條，判決如主文
。
本案經檢察官乙○○到庭執行職務
中　　華　　民　　國　　94　　年　　8 　　月　　30　　日
                    刑事第八庭  審判長法  官  潘翠雪
                                      法  官  楊明佳
                                      法  官  王士珮
以上正本證明與原本無異。
如不服本判決應於送達後10日內向本院提出上訴狀。
                                      書記官  程欣怡
中　　華　　民　　國　　94　　年　　8 　　月　　30　　日
附錄本件論罪科刑法條全文：
槍砲彈藥刀械管制條例第八條
未經許可，製造、販賣或運輸鋼筆槍、瓦斯槍、麻醉槍、獵槍、
空氣槍或第四條第一項第一款所定其他可發射金屬或子彈具有殺
傷力之各式槍砲者，處無期徒刑或五年以上有期徒刑，併科新臺
幣一千萬元以下罰金。
未經許可，轉讓、出租或出借前項所列槍枝者，處五年以上有期
徒刑，併科新臺幣一千萬元以下罰金。
意圖供自己或他人犯罪之用，而犯前二項之罪者，處無期徒刑或
七年以上有期徒刑，併科新臺幣一千萬元以下罰金。
未經許可，持有、寄藏或意圖販賣而陳列第一項所列槍枝者，處
三年以上十年以下有期徒刑，併科新臺幣七百萬元以下罰金。
第一項至第三項之未遂犯罰之。
